臺灣宜蘭地方法院刑事判決　　　　　　　　94年度易字第31號
公　訴　人　臺灣宜蘭地方法院檢察署檢察官
被　　　告　甲○○　男　40歲.
　　　　　　　　　　（現在臺灣宜蘭監獄執行中）
上列被告因毒品危害防制條例案件，經檢察官提起公訴（93年度
毒偵字第1212號）及移送併辦（94年度毒偵字第90號），嗣於本
院準備程序進行中，被告先就被訴事實為有罪之陳述，經裁定進
行簡式審判程序，本院判決如下：
    主  文
甲○○連續施用第二級毒品，累犯，處有期徒刑捌月。扣案之第
二級毒品安非他命壹包（毛重零點參伍公克），沒收銷燬之；吸
食器貳組，均沒收。
    事  實
一、甲○○前因違反毒品危害防制條例案件，經本院以90年度簡
    上字第24號判決判處有期徒刑6 月，如易科罰金，以3 百元
    折算1 日確定，甫於民國91年8 月20日易科罰金執行完畢。
    又甲○○前亦因施用毒品案件，經送觀察、勒戒及強制戒治
    ，於90年9 月12日停止戒治交付保護管束而釋放，並於91年
    4 月26日保護管束期滿而執行強制戒治完畢。詎其猶不知悔
    改，明知安非他命為毒品危害防制條例第2 條第2 項第2 款
    所規定之第二級毒品，不得擅自施用，竟仍於前開強制戒治
    執行完畢釋放後五年內，基於施用第二級毒品安非他命之概
    括犯意，自93年11月18日晚間某時起，至94年2 月17日晚上
    某時止，在宜蘭縣五結鄉○○○路中六巷17號住處附近及宜
    蘭縣壯圍鄉等地（詳細地址不明），以將安非他命置入玻璃
    吸食器內用火燒烤，再吸食其所生煙霧之方式，連續施用第
    二級毒品安非他命多次（約2 、3 天施用1 次）。嗣分別於
    93年11月19日19時許、同年12月18日11時許，在宜蘭縣宜蘭
    市○○○路112 巷30號內，為警查獲上情，並扣得第二級毒
    品安非他命1 包（毛重0.35公克）及其所有供施用第二級毒
    品安非他命所用之吸食器2 組。
二、案經宜蘭縣警察局礁溪分局、宜蘭分局報請臺灣宜蘭地方法
    檢察署檢察官偵查起訴及移送併辦，嗣於本院準備程序進行
    中，被告先就被訴事實為有罪之陳述，經裁定進行簡式審判
    程序。
    理  由
一、上揭犯罪事實，業據被告甲○○於本院審理時坦承不諱，且
    其歷次為警查獲後所採之尿液，經送檢驗結果，確實均呈現
    安非他命、甲基安非他命陽性反應之事實，亦有宜蘭縣警察
    局礁溪分局偵辦毒品案件嫌疑犯尿液送驗編號姓名對照表1
    件、宜蘭縣警察局宜蘭分局毒品案件嫌疑人姓名及尿液編號
    對照表1 件、慈濟大學濫用藥物檢驗中心檢驗總表2 件附卷
    可稽，復有第二級毒品安非他命1 包（毛重0.35公克）及被
    告所有供施用第二級毒品安非他命所用之吸食器2 組扣案可
    資佐證。此外，被告前因施用毒品案件，經送觀察、勒戒及
    強制戒治，於90年9 月12日停止戒治交付保護管束而釋放，
    並於91年4 月26日保護管束期滿而執行強制戒治完畢等情，
    亦有全國施用毒品案件紀錄表、法務部全國檢察官線上查詢
    刑案人犯在監所最新資料報表、臺灣高等法院被告前案紀錄
    表各1 件附卷可稽。依此，足徵被告上開自白確與事實相符
    ，其於強制戒治執行完畢釋放後，五年內再犯本案連續施用
    第二級毒品罪之事證已臻明確，其犯行堪予認定，應依法論
    科。
二、查安非他命為毒品危害防制條例第2 條第2 項第2 款所規定
    之第二級毒品，不得擅自施用，故核被告施用安非他命之行
    為，係犯毒品危害防制條例第10條第2 項之施用第二級毒品
    罪。其多次施用行為前後持有第二級毒品安非他命之低度行
    為，分別為其施用之高度行為所吸收，均不另論罪。另被告
    多次施用第二級毒品安非他命之行為，均時間緊接，方法相
    同，觸犯構成要件相同之罪名，顯係基於概括犯意反覆為之
    ，應依連續犯之規定論以一罪，並依法加重其刑。又被告前
    因違反毒品危害防制條例案件，經本院以90年度簡上字第24
    號判決判處有期徒刑6 月，如易科罰金，以3 百元折算1 日
    確定，甫於91年8 月20日易科罰金執行完畢之事實，有卷附
    之臺灣高等法院被告前案紀錄表1 件可資參照，其於有期徒
    刑之執行完畢後，五年以內再犯有期徒刑以上之本罪，為累
    犯，應依法遞加重其刑。爰審酌被告之素行、智識程度；犯
    罪之動機、目的、手段；前已因施用毒品之犯行，經觀察勒
    戒、強制戒治及執行徒刑完畢，且甫於93年9 月24日因施用
    毒品之犯行，經本院以93年度訴字第27號判決判處罪刑確定
    （參見卷附之臺灣高等法院被告前案紀錄表及上開判決書）
    ，仍不知悔改，復繼續沾染毒品惡習，其施用毒品行為對於
    自身及社會所造成之危害程度非輕；施用第二級毒品之犯罪
    態樣及施用之次數、頻率；犯後已坦承犯行，態度尚佳等一
    切情狀，量處如主文所示之刑，以示警懲。扣案之第二級毒
    品安非他命1 包（毛重0.35公克），不問是否屬於被告所有
    ，均應依毒品危害防制條例第18條第1 項前段規定，宣告沒
    收銷燬之。另扣案之吸食器2 組，為被告所有，且為供犯本
    罪所用之物等情，已據被告於本院審理時供承明確，自均應
    依刑法第38條第1 項第2 款規定，宣告沒收之。
三、公訴人雖僅就被告於93年11月20日2 時12分往前回溯96小時
    內之施用第二級毒品安非他命1 次之犯行提起公訴，餘如事
    實欄所載自93年11月18日起至94年2 月17止之其他連續施用
    第二級毒品安非他命犯行（約2 、3 天施用1 次）均未起訴
    ，然被告已於本院審理時坦承該部份犯行，且檢察官亦就93
    年12月18日14時許往前回溯96小時內之被告施用第二級毒品
    安非他命1 次之犯行移送併辦（94年度毒偵字第90號），本
    院復認為此部分犯行與已起訴之部分，有連續犯之裁判上一
    罪之關係，為起訴效力所及，自應併予審理，附此敘明。
據上論斷，應依刑事訴訟法第273 條之1 第1 項、第299 條第1
項前段，毒品危害防制條例第10條第2 項、第18條第1 項前段，
刑法第11條前段、第56條、第47條、第38條第1 項第2 款，判決
如主文。
本案經檢察官陳嘉瑜到庭執行職務。
中　　華　　民　　國　　94　　年　　3　 　月　  25　　日
                  臺灣宜蘭地方法院刑事第四庭
                      法  官  劉  家  祥
以上正本證明與原本無異。
如不服本判決，應於判決送達後10日內，向本院提出上訴狀（應
附繕本）。
                      書記官  邱  淑  秋
中　　華　　民　　國　　94　　年　　3 　　月　　28　　日
附錄本案論罪科刑法條全文：
毒品危害防制條例第10條第2 項
施用第二級毒品者，處三年以下有期徒刑。
